【裁判字號】    98,抗,10
【裁判日期】    980110
【裁判案由】    聲請撤銷緩刑
【裁判全文】
臺灣高等法院高雄分院刑事裁定            98年度抗字第10號
抗  告  人
受  刑  人  甲○○
上列抗告人因聲請撤銷緩刑案件，不服臺灣高雄地方法院中華民
國97年12月5 日裁定（97年度審撤緩字第141 號），提起抗告，
本院裁定如下：
    主  文
抗告駁回。
    理  由
一、本件原審以：
（一）聲請意旨略稱：受刑人（即抗告人）甲○○（原審誤載曾
      勝明）因犯公共危險案件，經原審以96年度交簡字第2464
      號判處有期徒刑9 月，緩刑3 年，於民國96年7 月30日確
      定在案。惟受刑人於緩刑期內之97年3 月13日更犯公共危
      險罪，經原審於97年5 月14日以97年度審交簡字第1150號
      判處有期徒刑3 月，並於97年6 月2 日確定。是受刑人有
      刑法第75條之1 第1 項第2 款規定情形，爰依刑事訴訟法
      第476 條規定，聲請撤銷受刑人前開緩刑之宣告等語。
（二）按「受緩刑之宣告，而於緩刑期內因故意犯他罪，而在緩
      刑期內受得易科罰金之有期徒刑、拘役或罰金之宣告確定
      ，而足認原宣告之緩刑難收其預期效果，有執行刑罰之必
      要者，得撤銷其宣告之緩刑」，刑法第75條之1第1項第2
      款定有明文。
（三）經查，受刑人有聲請意旨所稱之上揭犯罪情形乙節，有前
      開判決2 份、臺灣高等法院被告前案紀錄表在卷可佐，堪
      以認定。審酌受刑人上開案件之罪質與內容有部分相同，
      認為原宣告之緩刑難收其預期效果，而有執行刑罰之必要
      ，爰裁定撤銷受刑人緩刑之宣告等語。
二、抗告意旨略以：（一）抗告人甲○○於96年3 月19日所犯之
    罪行，乃不能安全駕駛動力交通工具及肇事致人傷害逃逸罪
    ，其中不能安全駕駛動力交通工具之公共危險罪僅判處有期
    徒刑2 月。而於97年3 月13日所犯者，乃單純為受刑人酒後
    騎乘機車，因酒精濃度吹氣超過標準值，而涉犯不能安全駕
    駛之公共危險罪，兩案罪質相同者為公共危險罪。若因後案
    而撤銷前案之緩刑，則被告須服原處9 個月之徒刑，而其中
    罪質相同者僅公共危險罪之2 個月有期徒刑，對被告似乎過
    苛。且後案之易科罰金被告已繳納完訖，撤銷前案之緩刑後
    ，被告須服九個月之短期自由刑，惟在刑事政策上，為鼓勵
    被告自新，加之惡性非重，短期自由刑應盡量以不入監服刑
    為原則。原裁定謂被告再犯同罪質之罪，認原緩刑宣告難收
    預期之效果，實則被告於前案之教訓後，不敢再酒後駕駛汽
    車，後案之肇因乃由於被告下班後與客戶在公司附近聚餐，
    期間僅少量飲酒，餐後騎機車返回亦在附近之住處，於途中
    遭警查獲。衡諸犯罪過程實屬情節輕微，被告犯後自白，坦
    承犯行，檢察官原有緩起訴之空間，卻聲請簡易判決而由法
    院處刑，致有原裁定之產生。被告提出抗告乃為請求鈞院能
    夠斟別個案，體察被告所犯後案情節非重，更非蓄意違法，
    若因此而須服9 個月之刑，未必符合獎勵改過之刑事政策。
    （二）被告目前經濟拮据，家中生計又全賴其承擔，不僅須
    繳房屋貸款，更須負擔妻、子之生活及教育費用，若經撤銷
    緩刑宣告，而須入獄執行，全家生計必定陷入困境，另增社
    會問題。（三）綜上所陳，請鈞院鑒核，准予廢棄原裁定云
    云。
三、按受緩刑之宣告而有緩刑期內因故意犯他罪，而在緩刑期內
    受得易科罰金之有期徒刑、拘役或罰金之宣告確定情形，足
    認原宣告之緩刑難收其預期效果，而有執行刑罰之必要者，
    得撤銷其宣告，刑法第75條之1 第1 項第2 款定有明文。查
    本件抗告人甲○○曾於96年3 月19日犯不能安全駕駛動力交
    通工具罪及肇事致人傷害逃逸罪，經原審以96年度交簡字第
    2464號分別判處有期徒刑2 月及8 月，應執行有期徒刑9 月
    ，緩刑3 年，於96年7 月30日確定在案。惟抗告人於緩刑期
    內之97年3 月13日更犯不能安全駕駛動力交通工具罪，經原
    審於97年5 月14日以97年度審交簡字第1150號判處有期徒刑
    3 月，如易科罰金，以新台幣1000元折算1 日，並於97 年6
    月2 日確定。有前開刑事判決書各1 份及臺灣高等法院被告
    前案紀錄表在卷可憑。而抗告人於96年3 月19日犯不能安全
    駕駛動力交通工具等罪，竟於前案緩刑確定後未及1 年即再
    犯不能安全駕駛動力交通工具罪，足見其法治觀念薄弱，且
    自身反省自制能力不足，確未能藉由前開緩刑宣告以達成自
    我警惕之效果，原宣告之緩刑顯難收預期效果，自有執行刑
    罰之必要，此項情形，不因抗告人之家庭經濟狀況而異其認
    定。原審因而裁定將受刑人甲○○所受上開緩刑宣告撤銷，
    核無不合。抗告意旨，請求免予撤銷緩刑宣告，指摘原裁定
    不當，並無理由，應予駁回。
據上論結，應依刑事訴訟法第412 條，裁定如主文。
中    華    民    國    98    年    1     月    10    日
                  刑事第八庭    審判長法  官   洪兆隆
                                      法  官   郭玫利
                                      法  官   李政庭
以上正本證明與原本無異。
不得再抗告。
中    華    民    國    98    年    1     月    10    日
                                      書記官   吳福連


司法院資訊處製作；財團法人民間司法改革基金會備份。
